


# Wstęp

Mamy trzy funkcje które generują dyskretyzację, plus funkcje do drzewek, plus
funkcja reg_nieparam. Każda z nich (chyba) zwraca inną strukture dyskretyzacji.
Postaram się opisać i podsumować to, żeby to uporządkować. 

Dodatkowo przydałoby się dodać wszędzie możliwość podania wag.

Dodatkowo fajnie by było porobić automatyczne testy (taaa :)

```{r, echo=FALSE}
	library(MDBinom)
	n<-1000
	df <- data.frame(
			x = rnorm(n),
			eps = rnorm(n)
					)
	df$y <- as.numeric(df$x + df$eps > 0)
```


# buckety_br
 
```{r}
	buck1 <- buckety_br(df$x, df$y, 5)
	
	buck1$fitted <- buck1$nr
	df$przedzial <- przypisz2(df$x, buck1)
	
	funkcje <- 'buckety_br'
	buck1
```


# buckety_stat

```{r}
	buck2 <- buckety_stat(df$przedzial, df$y)
	funkcje <- c(funkcje, 'buckety_stat')
	
	buck2
```

# buckey_stat2

```{r}
	buck3 <- buckety_stat2(unique(c(-Inf, buck1$od, buck2$do, Inf)),df$x, df$y)
	funkcje <- c(funkcje, 'buckety_stat2')
	
	buck3
```


# reg_nieparam

```{r}
	buck4 <- reg_nieparam(df$x, df$y, 5)
	funkcje <- c(funkcje, 'reg_nieparam')
	buck4
```

# univariate_anal_stats1

Najbardziej zaawansowana z nich, wykorzystuje między innymi drzewa. Zobaczny,
jaką strukturę ona zwróci.

Zdaje się, że jeszcze mapping_war powinna być taka kolumna. Przyjrzeć się temu.

```{r}
	buck5 <- univariate_anal_stats1(df$x, df$y)
	funkcje <- c(funkcje, 'univariate_anal_stats1')
	
	buck5
```


# drzewo

Funkcja drzewo wykorzystywana jest przez funkcję univariate_anal_stats1.
Zobaczymy co tamta jeszcze dodaje do strukury.

```{r}
	buck6 <- drzewo(df$x, df$y, max_gleb=3)
	funkcje <- c(funkcje, 'drzewo')
	
	buck6
```


# Razem

Nazwy kolumn ze wszyskich funkcji.
```{r}
	nazwy_kol <- list(
			nazwy1 <- names(buck1),
			nazwy2 <- names(buck2),
			nazwy3 <- names(buck3),
			nazwy4 <- names(buck4),
			nazwy5 <- names(buck5),
			nazwy6 <- names(buck6)
			)
	
	unikalne_nazwy <- unique(unlist(nazwy_kol))
	
	nazwy_gdzie <-sapply(nazwy_kol,function(x)unikalne_nazwy %in% x)
	rownames(nazwy_gdzie) <- unikalne_nazwy
	
	colnames(nazwy_gdzie)<-funkcje
	nazwy_gdzie
```
